臺灣高雄地方法院刑事判決　　　　　　　　　　　　九十一年度易字第三四五七號
　　公　訴　人　臺灣高雄地方法院檢察署檢察官
　　被　　　告　甲○○
右列被告因毀棄損壞等案件，經檢察官提起公訴（九十一年度偵字第一六四○六號）
，本院判決如左：
    主  文
甲○○以加害生命之事恐嚇他人致生危害於安全，處有期徒刑參月，如易科罰金以
佰元折算壹日；又損壞他人之桌子、免洗筷子、湯匙、小盤子、豆瓣醬，足以生損害
於他人，處有期徒刑貳月，如易科罰金以佰元折算壹日；應執行有期徒刑肆月，如
易科罰金以佰元折算壹日。
    事  實
一、甲○○係丙○○之大伯，為二親等之旁系血親，二人間具有家庭暴力防治法第三
    條第四款所定之家庭成員關係，二人前已因甲○○母親即丙○○之婆婆生前之看
    護及喪葬費用分擔問題有所糾紛，於民國九十一年七月十一日上午，甲○○又因
    前開費用分擔問題至丙○○所經營位於高雄縣鳳山市○○街二十九號前之素食小
    吃部欲與丙○○理論，待同日十二時三十分許甲○○至前開小吃部前，即因一時
    情緒失控，竟基於恐嚇之犯意，以加害丙○○生命之事，對在該小吃部營業之丙○○恫稱：「要給你死，不要在這邊賣東西」等語，使丙○○心生畏怖，致生危
    害於丙○○之安全，語畢復另基於毀損之犯意，將丙○○擺設在前開小吃部供營
    業用之三張桌椅接續翻到，使該三張桌子之桌腳螺絲脫落（惟仍將之撐起暫供營
    業之用），而桌面上擺放之免洗筷子、湯匙數支、免洗小盤子數個及桌面上豆辨
    醬因而掉落地面，致上開餐具遭過往車輛輾壓因而失其效用，足生損害於丙○○
    。
二、案經丙○○訴由高雄縣警察局鳳山分局移送臺灣高雄地方法院檢察署檢察官偵查
    起訴。
    理  由
一、訊據被告甲○○矢口否認有何恐嚇及毀損之犯行，並辯稱：上開事實皆為告訴人
    亂講，伊坐在告訴人的店裡，告訴人就叫伊走，並將桌上碗筷撥落，伊沒有翻桌
    云云。辯護人則以（一）被告年逾六旬，且有重度多重障礙，絕無能力對他人毀
    損或恐嚇，被告係依照民事法官指示，就具領母喪之勞保喪葬給付之事前往事發
    地點請求告訴人償還母親生前積欠之看護費用，並無恐嚇及毀損之動機，另被告
    係於近十一時許到達，當場除告訴人及其二位外孫女外，根本無任何客人在場，
    至警局為近十二時許，非犯罪事實所載之十二時三十分許，而依現場之照片所示
    充其量僅有三張桌子，桌椅並無斷掉（二）證人乙○○○之證詞有明顯瑕疵，不
    僅對於認不認識告訴人前後供述不一，且當時若確實在場吃東西，被告若有翻桌
    必遭波及並記憶深刻，竟以推測之詞搪塞，顯不足採，可見證人乙○○○並不在
    場（三）再證人丁○○係告訴人之女婿，是其證詞顯無可採，且其證述前後亦不
    一，故其證言應無足採等語為被告辯護，經查：
（一）上開本院認定之事實，除據告訴人丙○○於本院審理時指述明確在卷外，核與
      證人乙○○○、丁○○二人於偵訊及本院審理時證述被告確有翻桌及對告訴人
      恫稱「要給你死，不要在這邊賣東西」等語之情節大致相符，並有現場照片六
      幀附於警卷可稽，是當時之情況是否如被告所稱係告訴人將桌上碗筷撥落，且
      伊沒有翻桌云云，已非無疑。
（二）又依警卷所附之現場照片所示，前開告訴人營業之素食小吃部前有免洗筷子、
      湯匙、小盤子及豆辨醬等物散落一地，而該小吃部前告訴人用以營業之桌子已
      無擺放供客人使用之筷子、湯匙、小盤子及豆辨醬等物，顯然上開掉落於地面
      之筷子、湯匙、小盤子及豆辨醬等物應原係告訴人營業用而擺放於桌上之物，
      則何以現在會散落於地面上？對此，被告雖辯以為告訴人自行撥落云云，惟前
      開之物依照片所示散落之範圍非僅一處，係分散於各處，而告訴人用以營業用
      而置於外圍之二張桌子上已無筷子、湯匙、小盤子及豆辨醬等物，是依此推論
      顯然該散落於地面之筷子、湯匙、小盤子及豆辨醬，應非僅係從單一桌面上掉
      落才是，而告訴人既係在該處作生意，則何以告訴人要如被告所辯稱將上開之
      物均撥落於地面？被告如此所稱顯與一般常情有違。
（三）且依被告所稱當時係伊前往該處請告訴人償還母親生前積欠之看護費用，可知
      被告係欲前往要債，而告訴人當時係在營業之狀態中，依此情狀會作出上述使
      筷子、湯匙、小盤子及豆辨醬等物掉落地面之人應係當時處於要債不成之被告
      所為才是，告訴人實無任何理由將上開營業用之物自行撥落之理，足見被告所
      為辯稱並不實在。
（四）至辯護人雖以告訴人丙○○、證人乙○○○、丁○○所述當時情況互有予盾之
      處，故認告訴人之指述及證人之證述皆不實在云云，惟細繹上開告訴人及證人
      分別於警、偵訊及本院審理時所述，雖對於被告犯行之細節有所出入，惟對於
      被告確有為翻桌及為恐嚇行為情狀之陳述均屬一致，參以當時被告之行為應屬
      突然而為，對於非屬當事人之二位證人，如何苛求渠等能明確詳細記得當時案
      發情況之每一細節，如此不啻強人所難乎？且證人乙○○○與被告並不認識，
      已據乙○○○於偵訊及本院審理時陳明在卷（偵卷第十頁背面、刑事卷第四八
      頁），此亦為被告所不否認，衡情證人乙○○○實無故為偽證而用以構陷被告
      之理，是證人乙○○○所為被告確有為翻桌及恐嚇行為之證述自為可採，是已
      可認定被告確有為上開行為無誤。雖證人渠等所證述與告訴人所為之指述在細
      節上容有差異，惟如前述，實無法苛求證人能詳細記憶細節，是自以告訴人所
      為之指述為本院認定之事實，併此敘明。
      綜上所述，本件事證明確，被告右揭毀損、恐嚇等犯行均堪認定，應予依法論
      科。
二、核被告甲○○所為，係犯刑法第三百五十四條之毀損罪及同法第三百零五條之恐
    嚇危害於安全罪。被告所犯上開二罪，手法互殊、罪名亦異，顯係基於各別犯意
    為之，應予分論並罰。爰審酌被告恣因財物糾紛，率爾毀損他人之物，又出言恫
    嚇，侵擾他人財產權益及安全，殊無足取，自應予非難，兼衡其犯罪動機、目的
    、所受刺激、所用手段、所生危害輕重，及犯後未能坦承犯行，惟態度尚稱良好
    等一切情狀，各量處如主文所示之刑及諭知易科罰金之折算標準，並定其應執行
    刑及易科罰金之折算標準。
據上論斷，應依刑事訴訟法第二百九十九條第一項前段，刑法第三百五十四條、第三
百零五條、第四十一條第一項、第五十一條第五款，罰金罰鍰提高標準條例第一條前
段、第二條，判決如主文。
本案經檢察官黃俊嘉到庭執行職務。
中      華      民      國      九十一    年    十二    月    二十五    日
                                  臺灣高雄地方法院刑事第四庭
                                      法  官  楊  宗  翰
右正本證明與原本無異。
如不服本判決，應於判決送達後十日內，向本院提出上訴狀。
                                      書記官  陳  怡  真
中      華      民      國      九十一    年    十二    月    二十五    日
附錄本案論罪科刑主要法條全文
中華民國刑法第三百零五條：
以加害生命、身體、自由、名譽、財產之事，恐嚇他人致生危害於安全者，處二年以
下有期徒刑、拘役或三百元以下罰金。
中華民國刑法第三百五十四條：
毀棄、損壞前二條以外之他人之物或令致不堪用，足以生損害於公眾或他人者，處二
年以下有期徒刑、拘役或五百元以下罰金。
